# 一购一销业务，怎么记账？

提问人：38160176 时间：2015-02-05 23:12:50
根据计学撮要上的说法，采用净额法更为妥当。只是不知道科目怎么做更合理。 我现在觉得是下面的做法： 借：应收账款--C应交税费-应交增值税-进项税 贷：主营业务收入 应交税费-应交增值税-销项税
只做着一笔。付款时正常付款就可以了。 不知道海有没有更好的做法。

回答人：chenyiwei
是否应采用净额法的问题要看具体情况。如果应采用净额法的，则货款部分作为代收代付，通过往来核算。